【裁判字號】    99,訴,20
【裁判日期】    990311
【裁判案由】    毒品危害防制條例
【裁判全文】
臺灣宜蘭地方法院刑事判決                99年度訴字第20號
公  訴  人  臺灣宜蘭地方法院檢察署檢察官
被      告  甲○○
上列被告因毒品危害防制條例案件，經檢察官提起公訴（98年度
毒偵字第868號），經本院合議庭裁定以簡式審判程序審理，判
決如下：
    主  文
甲○○施用第一級毒品，累犯，處有期徒刑壹年。
    事實及理由
一、構成犯罪事實：
    甲○○前於民國90年間因施用毒品案件，經送觀察、勒戒後
    ，認無繼續施用毒品之傾向，於91年2月15日執行完畢釋放
    ，並經臺灣宜蘭地方法院檢察署檢察官以90年度毒偵字第13
    83號為不起訴處分確定；復於上開觀察、勒戒執行完畢釋放
    後，5年內即91年間再因施用毒品案件，經送觀察、勒戒後
    ，認無繼續施用毒品之傾向，經臺灣宜蘭地方法院檢察署檢
    察官以91年度毒偵字第753號、第847號為不起訴處分確定。
    再於92年間因分別施用毒品案件，經本院裁定令入戒治處所
    施以強制戒治，並由臺灣宜蘭地方法院檢察署檢察官提起公
    訴，先後經本院以92年度訴字第208號、92年度訴字第353號
    判處有期徒刑10月、8月確定，嗣接續執行，於94年5月20日
    假釋出監，刑期至95年1月29日屆滿，以已執行論；強制戒
    治部分，於93年1月9日因法律修正而釋放出所。又於95年間
    因施用毒品案件，經本院以95年度訴字第208號判處有期徒
    刑1年確定；另於96年間因施用毒品案件，經本院以96年度
    訴字第112號判處有期徒刑1年1月、4月，應執行有期徒刑1
    年2月確定，嗣上開有期徒刑1年、1年1月、4月經本院裁定
    減刑後定應執行有期徒刑1年1月確定，並於97年1月31日執
    行完畢。詎其不知悔改，仍基於施用第一級毒品海洛因之犯
    意，於98年11月19日（起訴書誤載為98年10月19日）某時，
    在宜蘭縣冬山鄉○○路50號住處，以將海洛因摻入香菸內點
    燃吸食其煙霧之方式，施用第一級毒品海洛因1次。嗣於98
    年11月20日（起訴書誤載為98年10月20日）18時30分許，因
    另涉毒品危害防制條例案件經本院發佈通緝，為警在宜蘭縣
    羅東鎮○○路緝獲，並於98年11月20日22時50分許，採集其
    尿液，送驗結果呈嗎啡陽性反應。
二、認定犯罪事實所憑之證據及理由：
  (一)被告甲○○於偵查、本院審理中之自白。
  (二)宜蘭縣政府警察局刑警大隊偵二隊毒品犯罪嫌疑人尿液採驗
    作業管制紀錄、慈濟大學濫用藥物檢驗中心檢驗總表各1份
    ，可證被告有施用海洛因之事實。
  (三)臺灣宜蘭地方法院檢察署刑案資料查註紀錄表、全國施用毒
    品案件紀錄表、法務部全國檢察官線上查詢刑案人犯在監所
    最新資料報表、臺灣宜蘭地方法院檢察署檢察官90年度偵字
    第1383號不起訴處分書、91年度毒偵字第第753號、847號不
    起訴處分書、92年度毒偵字第376號起訴書、92年度毒偵字
    第748號起訴書、本院95年度訴字第208號刑事判決書各1份
    ，可證被告於第1次觀察、勒戒執行完畢釋放後，5年內已再
    犯毒品危害防制條例第10條之罪，本件自應依法追訴處罰。
  (四)上開(二)至(三)所示證據，足以佐證被告首開自白與事實相符。
三、論罪科刑之理由：
  (一)按海洛因屬毒品危害防制條例第2條第2項第1款所定之第一
    級毒品。故被告甲○○所為，係犯毒品危害防制條例第10條
    第1項之施用第一級毒品罪。
  (二)被告持有第一級毒品海洛因之低度行為，為施用第一級毒品
    之高度行為所吸收，不另論處。
  (三)被告於95年間因毒品危害防制條例案件，經本院以95年度訴
    字第208號判處有期徒刑1年確定；復於96年間因毒品危害防
    制條例案件，經本院以96年度訴字第112號判處有期徒刑1年
    1月、4月，應執行有期徒刑1年2月確定，嗣上開有期徒刑1
    年、1年1月、4月經本院裁定減刑後定應執行有期徒刑1年1
    月確定，並於97年1月31日執行完畢，此有臺灣高等法院被
    告前案紀錄表1份在卷可參，其於5年以內故意再犯本件有期
    徒刑以上之罪，應依刑法第47條第1項規定，論以累犯，並
    加重其刑。
  (四)審酌被告有賭博、竊盜、毒品危害防制條例、侵占之犯罪前
    科，有臺灣高等法院被告前案紀錄表1份在卷可參，素行不
    佳，且其前經觀察、勒戒及強制戒治後，仍多次因施用毒品
    案件，經法院判處有期徒刑確定，顯見其對於毒品之依賴性
    甚高，有予較長期間隔離社會之必要，和施用毒品足以造成
    神經方面損害，並容易引起財產、暴力方面犯罪，及被告犯
    罪後坦承犯行，態度良好等一切情狀，量處如主文所示之刑
    。
四、適用之法律：
  (一)程序法方面：刑事訴訟法第273條之1第1項、第299條第1項
    前段、第310條之2。
  (二)實體法方面：毒品危害防制條例第10條第1項，刑法第11條
    前段、第47條第1項。
本案經檢察官劉惟宗到庭執行職務。
中    華    民    國    99    年    3    月    11    日
                  刑事第二庭  法  官  蘇錦秀
以上正本證明與原本無異。
如不服本判決應於收受送達後10日內向本院提出上訴書狀，並應
敘述具體理由；其未敘述上述理由者，應於上訴期間屆滿後20日
內向本院補提理由書（均須按他造當事人之人數附繕本）「切勿
逕送上級法院」。
                              書記官  劉晨輝
中    華    民    國    99    年    3    月    11    日
【附錄本案論罪科刑法條】
毒品危害防制條例第10條：
施用第1級毒品者，處6月以上5年以下有期徒刑。
施用第2級毒品者，處3年以下有期徒刑。

司法院資訊處製作；財團法人民間司法改革基金會備份。
